【裁判字號】    98,交聲,1582
【裁判日期】    980604
【裁判案由】    聲明異議
【裁判全文】
臺灣臺中地方法院交通事件裁定        98年度交聲字第1582號
原處分機關  交通部公路總局臺中區監理所
異  議  人
即受處分人  甲○○
上列受處分人因違反道路交通管理處罰條例案件，對於交通部公
路總局臺中區監理所九十八年三月十九日所為之裁決（中監違字
第裁六○－ＪＣ0000000號裁決書），聲明異議，本院裁
定如下：
    主  文
異議駁回。
    理  由
一、原處分意旨略以：異議人即受處分人甲○○（下稱受處分人
    ）於民國九十七年十月十一日十五時三十分許，駕駛車牌號
    碼Ｒ二－一一七二號自用小客車，在南投縣草屯鎮○○路、
    自由街口，因「駕駛車輛未繫安全帶」之違規，為南投縣政
    府警察局草屯分局中正派出所員警以投警交字第ＪＣ000
    0000號舉發違反道路交通管理事件通知單當場開單舉發
    。受處分人未於期限內到案申訴，本所於九十八年三月十九
    日以中監違字第裁六○－ＪＣ0000000號裁決書，處
    罰鍰新臺幣（下同）一千五百元整。受處分人於九十八年四
    月二日到案提出異議，本所函轉原舉發單位查明，南投縣政
    府警察局草屯分局於九十八年四月十四日以投草警交字第○
    九八○○○六三一一號函查復略以：『該駕駛人當時確實有
    行駛狀態，所以才會加以攔查並依事實告發，並非陳姓駕駛
    所稱停放（置）於路旁就加以告發。』，本案違規屬實，本
    所依法裁處應無不合等語。
二、聲明異議意旨略以：本件舉發與事實不符，事實是駕駛人將
    車輛停放於路肩（引擎未熄火），卸下安全帶後，自置物箱
    拿取並整理物件之際，員警即前來開單，並非在車輛行駛中
    遭臨檢舉發等語。
三、按汽車行駛於道路上，其駕駛人或前座乘客未繫安全帶者，
    處駕駛人新臺幣一千五百元罰鍰，道路交通管理處罰條例第
    三十一條第一項定有明文。經查：受處分人雖以上開情詞置
    辯，惟上揭違規事實，業據證人即舉發警員李和殷於本院訊
    問時到庭具結證稱：「當時我們是騎乘機車執行巡邏勤務，
    受處分人駕駛Ｒ二－一一七二號自用小客車從自由街橫的要
    轉到中正路，受處分人的車窗沒有貼玻璃紙，我是從前面的
    擋風玻璃看到受處分人沒有繫安全帶，我距離受處分人大約
    十公尺，我確實看得很清楚。」等語明確，則受處分人於本
    院訊問時辯稱：伊為了要從前面的置物箱拿東西、整理東西
    ，才停下來卸下安全帶，拿完東西準備要再開車時，警察就
    過來了，不是把伊攔停乙節，是否可採，已屬可疑。另證人
    李和殷復證稱：「自由路是比較小的街道，受處分人是在路
    中間停等，不是停在路邊，我看到受處分人停等要再開的時
    候我才攔停受處分人，當時受處分人並無拿東西的動作，攔
    停後受處分人亦未表示車子是停止中在整理東西。」等語，
    參以證人李和殷與受處分人並不相識，素無怨隙，復為依法
    執行公務之執勤員警等情，則其於執行公務時，即受行政懲
    處責任之監督，並到庭具結作證更以刑罰擔保其真實性，衡
    情，其應無甘冒行政懲處及刑法偽證罪責任而恣意誣陷受處
    分人之理，是證人前開證詞應堪信為真實。又本院亦查無任
    何證據足資證明執勤警員有捏造事實、違法取締之情事，受
    處分人復未提出任何對其有利之證據供本院參酌，其否認違
    規之情，自不足採。是受處分人確有「汽車行駛於道路上，
    駕駛人未繫安全帶」之違規行為，自無疑問。從而，原處分
    機關依道路交通管理處罰條例第三十一條第一項、違反道路
    交通管理事件統一裁罰基準及處理細則第四十三條、第四十
    四條、第六十七條之規定，裁處罰鍰一千五百元，於法即無
    不當。是本件異議為無理由，應予駁回。
四、據上論斷，應依道路交通管理處罰條例第八十七條第二項，
    道路交通案件處理辦法第十九條，裁定如主文。
中    華    民    國    98    年    6    月    4     日
                  交通法庭  法  官  王世華
以上正本證明與原本無異。
如不服本裁定應於送達後五日內向本院提出抗告狀 (應附繕本)
並敘述抗告之理由。
                            書記官  蕭訓慧
中    華    民    國    98    年    6    月    4     日


司法院資訊處製作；財團法人民間司法改革基金會備份。
